# 审计报告

提问人：zhs7403 时间：2021-12-30 21:32:00
根据《中国注册会计师审计准则第 1501 号——对财务报表形成审计意见和出具审计报告》第三十四条规定，如果结合财务报表审计对内部控制的有效性发表意见，注册会计师应当删除本条第一款第（三）项中“但目的并非对内部控制的有效性发表意见”的表述。
理论分析删除这句话原因因为什么？

回答人：chenyiwei
这种情况下的审计具有双重目的，同时是在为内部控制审计收集审计证据，目的是对内控的有效性单独发表审计意见。